bg-BG: Облекло и аксесоари > Облекло > Дамско бельо > Аксесоари за сутиени > Презрамки и удължители за сутиени: Удължители за сутиен; Презрамки за сутиен
es: Ropa y accesorios > Prendas de vestir > Lencería > Accesorios para sujetadores > Extensores y tirantes para sujetadores: Extensores de sostén; Tirantes de sostén
pl: Ubrania i akcesoria > Odzież > Bielizny > Dodatki do biustonoszy > Ramiączka i przedłużki do biustonoszy: Przedłużki do biustonoszy; Ramiączka do biustonoszy
fr: Vêtements et accessoires > Vêtements > Lingerie > Accessoires pour soutien-gorge > Bretelles et rallonges de soutien-gorge: Rallonges de soutien-gorge; Bretelles de soutien-gorge
tr: Kıyafet ve Aksesuarlar > Giyim Eşyaları > Kadın İç Çamaşırları > Sütyen Aksesuarları > Sütyen Askıları ve Uzatıcıları: Sütyen uzatıcılar; Sütyen askıları
th: เสื้อผ้าและเครื่องประดับ > เสื้อผ้า > ชุดชั้นใน > อุปกรณ์บรา > สายและส่วนขยายบรา: ตะขอต่อสายเสื้อชั้นใน; สายเสื้อชั้นใน
pt-PT: Acessórios e vestuário > Vestuário > Lingerie > Acessórios de sutiã > Sutiãs com alças e extensores: Extensores de sutiã; Alças de sutiã
hu: Ruházat és kiegészítők > Ruházat > Fehérneműk > Melltartó-kiegészítők > Melltartópántok és -hosszabbítók: Melltartóbővítők; Melltartópántok
ko: 의류/액세서리 > 의류 > 란제리 > 브래지어 액세서리 > 브래지어 끈/연장 후크: 브라 연장 후크; 브라 스트랩
zh-CN: 服饰与配饰 > 服装 > 女式内衣 > 文胸配件 > 文胸肩带/延长带: 文胸加长扣; 文胸肩带
sv: Kläder och accessoarer > Klädsel > Underkläder > Bh-tillbehör > Bh-band och -förlängare: Bh-förlängare; Bh-band
zh-TW: 服飾與配件 > 衣著 > 女用貼身衣物 > 胸罩配件 > 胸罩肩帶和加長帶: 內衣延長扣; 內衣肩帶
de: Bekleidung & Accessoires > Bekleidung > Dessous > BH-Zubehör > BH-Träger & -Erweiterungen: BH-Verlängerungen; BH-Träger
cs: Oblečení a doplňky > Oblečení > Dámské prádlo > Příslušenství k podprsenkám > Ramínka podprsenky a prodlužovače: Prodlužovače podprsenek; Ramínka k podprsenkám
fi: Vaatteet ja asusteet > Vaatteet > Alusasut > Rintaliivien lisätarvikkeet > Rintaliivien olkaimet ja jatkopalat: Rintaliivien pidennyspalat; Rintaliivien olkaimet
it: Abbigliamento e accessori > Abbigliamento > Lingerie > Accessori per reggiseni > Spalline ed estensioni per reggiseno: Estensori per reggiseno; Spalline per reggiseno
sk-SK: Oblečenie a doplnky > Oblečenie > Spodná bielizeň > Doplnky k podprsenkám > Ramienka a predlžovače na podprsenky: Predlžovače na podprsenky; Ramienka podprsenky
ru: Одежда, обувь и аксессуары > Одежда > Женское белье > Аксессуары для бюстгальтера > Бретели и застежки-удлинители: Удлинители для бюстгальтеров; Бретели для бюстгальтеров
lt-LT: Apranga ir aksesuarai > Drabužiai > Apatinis trikotažas > Liemenėlių priedai > Liemenėlių petnešėlės ir ilgintuvai: Liemenėlės prailgintuvai; Liemenėlės dirželiai
pt-BR: Vestuário e acessórios > Roupas > Lingerie > Acessórios para sutiã > Alças de sutiã e extensores: Extensores de sutiã; Alças de sutiã
sl-SI: Oblačila in dodatki > Oblačila > Spodnje perilo > Dodatki za nedrčke > Naramnice in podaljški za nedrčke: Podaljški za modrček; Naramnice za modrček
ro-RO: Îmbrăcăminte și accesorii > Îmbrăcăminte > Lenjerie > Accesorii pentru sutiene > Bretele și extensii pentru sutien: Prelungitoare de sutien; Bretele de sutien
el: Ένδυση και αξεσουάρ > Ενδύματα > Εσώρουχα > Αξεσουάρ για σουτιέν > Τιράντες & προεκτάσεις σουτιέν: Προεκτάσεις σουτιέν; Τιράντες σουτιέν
nl: Kleding en accessoires > Kleding > Lingerie > Accessoires voor bh's > Bh-bandjes en -verlengers: Bh-verlengstukken; Bh-bandjes
da: Tøj og tilbehør > Tøj > Lingerie > Tilbehør til bh > Bh-stropper og forlængere: Bh-forlængere; Bh-stropper
vi: Quần áo & Phụ kiện > Quấn áo > Đồ lót phụ nữ > Phụ kiện áo ngực > Dây áo và miếng nối dây áo ngực: Đai nối dài áo ngực; Dây áo ngực
ja: ファッション・アクセサリー > 衣料品 > ランジェリー > ブラジャー小物 > ブラストラップ・延長ホック: ブラエクステンダー; ブラストラップ
nb: Klær og tilbehør > Klesplagg > Dameundertøy > BH-tilbehør > BH-stropper og forlengere: BH-forlengere; BH-stropper
en: Apparel & Accessories > Clothing > Lingerie > Bra Accessories > Bra Straps & Extenders: Bra Extenders; Bra Straps
hr-HR: Odjeća i modni dodaci > Odjeća > Žensko donje rublje > Dodaci za grudnjak > Naramenice i produžeci za grudnjak: Produžeci za grudnjak; Naramenice za grudnjak